ACORDAO-COMPLETO-2390677

ACÓRDÃO DE RELAÇÃO

ACÓRDÃO DE RELAÇÃO 302/2020 ATA 1/2020 - SEGUNDA CÂMARA

Acórdão 302/2020-TCU-Segunda Câmara
	Os Ministros do Tribunal de Contas da União ACORDAM, por unanimidade, com fundamento nos arts. 1º, inciso V, e 39, inciso I, da Lei 8.443/1992, c/c os arts. 1º, inciso VIII, 143, inciso II, 259, inciso I, e 260, § 5º, do Regimento Interno/TCU e no art. 7º, inciso II, da Resolução/TCU 206/2007, em considerar prejudicada a apreciação do mérito dos atos de admissão de pessoal a seguir relacionados, por perda de objeto, tendo em vista o exaurimento dos seus efeitos financeiros antes do respectivo processamento por esta Corte, em razão do falecimento dos interessados ou do desligamento do cargo a que se refere o ato, de acordo com os pareceres emitidos nos autos:
1. Processo TC-Processo 028.914/2019-8 (ATOS DE ADMISSÃO) 
	1.1. Interessados: Andrea Euflausino Rocha da Silveira (XXX.469.157-XX) ; Andreza Macedo Teixeira (XXX.704.487-XX) ; Angela Maria dos Santos (XXX.432.327-XX) ; Angelina Spetseris Vieira Magalhaes (XXX.371.177-XX) ; Antonio Roque de Oliveira (XXX.847.604-XX) ; Carla Cristina Mattos Viegas (XXX.650.357-XX) ; Carla Telles Machado da Silva (XXX.313.577-XX) ; Carmem Lucia da Costa Gualberto (XXX.866.587-XX) ; Celia Regina Faria Chaves (XXX.134.117-XX) ; Celia de Souza Martins (XXX.835.507-XX) ; Cely da Fonseca Ferreira (XXX.435.067-XX) ; Clara Antonian Pereira de Souza (XXX.235.517-XX) ; Claudia Alessandra Alves Mendonca Simões (XXX.399.817-XX) ; Claudia Castro da Silva (XXX.332.967-XX) ; Claudia dos Santos Miranda Ramos (XXX.169.107-XX) ; Flavia Goncalves Thomaz (XXX.487.847-XX) ; Francisco Jose Oliveira Lopes (XXX.093.767-XX) ; Gilson Max Freitas de Araujo (XXX.146.767-XX) ; Girlandia dos Santos Graciano (XXX.448.117-XX) ; Glaucia Pinto dos Santos (XXX.822.287-XX) .
	1.2. Órgão/Entidade: Ministério da Saúde – MS.
	1.3. Relator: Ministro-Substituto Marcos Bemquerer Costa.
	1.4. Representante do Ministério Público: Procurador Rodrigo Medeiros de Lima.
	1.5. Unidade Técnica: Secretaria de Fiscalização de Pessoal (Sefip) .
	1.6. Representação legal: não há.
	1.7. Determinações/Recomendações/Orientações: não há.

Segunda Câmara

Ministério da Saúde - MS.

Andrea Euflausino Rocha da Silveira (XXX.469.157-XX); Andreza Macedo Teixeira (XXX.704.487-XX); Angela Maria dos Santos (XXX.432.327-XX); Angelina Spetseris Vieira Magalhaes (XXX.371.177-XX); Antonio Roque de Oliveira (XXX.847.604-XX); Carla Cristina Mattos Viegas (XXX.650.357-XX); Carla Telles Machado da Silva (XXX.313.577-XX); Carmem Lucia da Costa Gualberto (XXX.866.587-XX); Celia Regina Faria Chaves (XXX.134.117-XX); Celia de Souza Martins (XXX.835.507-XX); Cely da Fonseca Ferreira (XXX.435.067-XX); Clara Antonian Pereira de Souza (XXX.235.517-XX); Claudia Alessandra Alves Mendonca Simões (XXX.399.817-XX); Claudia Castro da Silva (XXX.332.967-XX); Claudia dos Santos Miranda Ramos (XXX.169.107-XX); Flavia Goncalves Thomaz (XXX.487.847-XX); Francisco Jose Oliveira Lopes (XXX.093.767-XX); Gilson Max Freitas de Araujo (XXX.146.767-XX); Girlandia dos Santos Graciano (XXX.448.117-XX); Glaucia Pinto dos Santos (XXX.822.287-XX).

MARCOS BEMQUERER

não há.

Procurador Rodrigo Medeiros de Lima.

ATOS DE ADMISSÃO (ADS)

Secretaria de Fiscalização de Pessoal (Sefip).